【裁判字號】    92,聲再,97
【裁判日期】    920430
【裁判案由】    傷害聲請再審
【裁判全文】
臺灣高等法院臺中分院刑事裁定                      九十二年度聲再字第九七號
      再審聲請人
      即受判決人  甲○○即黃.
右列聲請人因傷害聲請再審案件，對於本院九十一年度上易字第一八○七號中華民國
九十一年十一月二十一日確定判決（臺灣台中地方法院九十一年度易字第三一四號、
臺灣台中地方法院檢察署九十年度偵字第一六一五八號），聲請再審，本院裁定如左
：
      主  文
再審之聲請駁回。
      理  由
一、聲請人聲請再審意旨略稱：再審聲請人甲○○（黃羽）即受判決人被訴傷害案
    件，原確定判決僅憑證人陳新彬、王清傳、廖大榮等人不實之證詞，而遽為判決
    聲請人有罪，顯有未當，蓋上開證人所為之證述內容均屬偽證，應有再傳訊證人
    王清傳、陳新彬到庭與聲請人對質之必要；另聲請傳訊新之證人洪安宗及案發當
    日到現場處理之警員賴洪亮等人，以了解確實案情。是聲請本件再審，請求將原
    確定判決予以撤銷，重新審理云云（其他內容詳如卷附之再審聲請書狀所載）。
二、按刑事訴訟法第四百二十條第一項第二款：「原判決所憑之證言、鑑定或通譯已
    證明其為虛偽」之規定而聲請再審者，以經判決確定，或其刑事訴訟不能開始或
    續行非因證據不足者為限，始得聲請再審，同條第二項定有明文。另按刑事訴訟
    法第四百二十條第一項第六款所謂「發見確實之新證據」，係指當時未知悉已經
    存在而發見在後，或審判時未經注意之證據；且能證明原確定判決所認定之事實
    為錯誤而言，又其新證據，必須就證據之本身形式觀察，毋須經調查程序，顯係
    可認為足以動搖原確定定之判決而言（參最高法院三十五年特抗字第二十一號及
    四十年台抗字第二號判例）。
三、經查（一）本件聲請人所主張上開證人陳新彬、王清傳、廖大榮之證言係虛偽不
    實等情，業經原確定判決予以敘明何者證言是否可採或不可採信之理由，而聲請
    人亦未提出其所指稱上開證人虛偽之證言，已經判決確定，或其刑事訴訟不能開
    始或續行，非因證據不足所致之證明，依上開說明，自與刑事訴訟法第四百二十
    條第一項第二款所定要件不相當，應不得據為聲請再審之理由。（二）另聲請人
    所提出聲請傳訊新之證人洪安宗與警員賴洪亮等人，惟觀該證人顯於原確定判決
    即已存在，並為聲請人所明知；更何況該證人之證述內容，是否可信？且與本案
    事證有何直接關連性？均須再經調查始能確定，與前述刑事訴訟法第四百二十條
    第一項第六款所定之所謂「發見確實之新證據」，係指當時未知悉已經存在而發
    見在後、且新證據必須就證據之本身形式觀察，毋須經調查程序，顯係可認為足
    以動搖原確定判決之要件，亦有所不符。（三）綜上所述，本件聲請人再審之聲
    請，自難認為有理由，應予駁回。
四、據上論斷，應依刑事訴訟法第四百三十四條第一項裁定如主文。
中      華      民      國      九十二      年    四    月    三十     日
                                   臺灣高等法院臺中分院刑事第八庭
                                         審判長法  官  羅  得  村
                                               法  官  劉  榮  服
                                               法  官  黃  文  進
右正本證明與原本無異。
不得抗告。
                                               書記官  許  麗  花
中      華      民      國    九十二     年      五       月     一     日
                                                  Ｆ


司法院資訊處製作；財團法人民間司法改革基金會備份。
